臺灣桃園地方法院民事裁定　　　　　　 96年度家聲字第265號
聲　請　人　丙○
代　理　人　乙○○
相　對　人　甲○○
　　　　　　　　　　　巷37號.
    主  文
大陸地區福建省福安市人民法院（2006）安民初字第115 號民事
判決應予認可。
聲請費用新臺幣壹仟元由相對人負擔。
    理  由
一、按在大陸地區作成之民事確定裁判、民事仲裁判斷，不違背
    臺灣地區公共秩序或善良風俗者，得聲請法院裁定認可，臺
    灣地區與大陸地區人民關係條例第74條第1 項定有明文。
二、本件聲請意旨略以：兩造於西元2004年3 月30日結婚，後於
    西元2006年2 月16日經大陸地區福建省福安市人民法院判決
    准予兩造離婚，並於西元2006年3 月12日生效（確定），聲
    請人於該離婚訴訟開庭前有受該法院傳票之送達，對該判決
    亦未聲明不服，為此依臺灣地區與大陸地區人民關係條例第
    74條第1 項規定，聲請法院認可等語，並提出大陸地區福建
    省福安市人民法院民事判決書、法律文書生效證明、福建省
    福安市公證處公證書及經財團法人海峽交流基金會認證之證
    明等為證。
三、本院審核前開判決略以：「…本院認為，被告甲○○經本院
    傳票傳喚無正當理由未到庭參加訴訟，又未書面提出異議並
    提交證據，視為自願放棄訴訟權利。原告提供的書面證據均
    符合證據的形式要件，是真實的，能證實原告的主張。經庭
    審認證，對本案主要事實認定如下：原、被告經人介紹認識
    ，於2004年3 月30日在寧德市民政局登記結婚並到寧德市公
    證處辦理了結婚公證。婚後原告於2004年9 月24日赴台探親
    ，因與被告性格不合於2005年8 月31日返回大陸生活。在原
    、被告婚姻關係存續期間，雙方未生育子女。2005年12月8
    日原告向本院提起離婚之訴。綜上事證，本院認為，原、被
    告雖係合法婚姻，但婚前缺乏了解，草率結婚，婚後共同生
    活期間短暫，且在此期間無法建立夫妻感情。現原告起訴離
    婚，可認定夫妻感情確已破裂，應予准許。被告經本院合法
    傳喚，無正當理由拒不到庭，本院依法缺席審理和判決。依
    照《中華人民共和國民事訴訟法》第一百三十條、《中華人
    民共和國婚姻法》第三十二條第三款第（五）項的規定，判
    決如下：准予原告丙○與被告甲○○離婚。本案案件受理費
    50元，其它訴訟費用450 元，由原告負擔。如不服本判決，
    可在判決書送達之日起十五日內，向本院遞交上訴狀，並按
    對方當事人的人數提出副本，上訴於福建省寧德市中級人民
    法院。」等語為由，而判決兩造離婚，又該判決已生效（確
    定），業據聲請人提出上開民事判決書、生效證明、公證書
    及經財團法人海峽交流基金會認證之證明等在卷可稽，而按
    上開理由，已足認為構成我國民法第1052條第2 項難以維持
    婚姻之重大事由而得請求判決離婚，則其判決自不違背臺灣
    地區公共秩序或善良風俗，從而本件聲請於法核無不合，應
    予准許。
四、爰裁定如主文。
中　　華　　民　　國　　96　　年　　10　　月　　16　　日
              家事法庭  法　官　張震武
以上為正本係照原本作成
如對本裁定抗告須於裁定送達後10日內向本院提出抗告狀
中　　華　　民　　國　　96　　年　　10　　月　　16　　日
                        書記官　張淑芬
